臺北高等行政法院裁定
　　　　　　　　　　　　　　　　　　 94年度訴字第00315號
原　　　告　甲○○
訴訟代理人　丙○○
被　　　告　勞工保險局
代　表　人　乙○（總經理）
上列當事人間因勞保事件，原告不服行政院勞工委員會中華民國
93年11月22日勞訴字第0930043122號訴願決定，提起行政訴訟。
本院裁定如下：
    主　文
原告之訴駁回。
訴訟費用由原告負擔。
    理　由
一、按「勞工保險爭議事項審議辦法，由中央主管機關擬訂，報
    請行政院核定之。」、「本辦法依勞工保險條例第5條第3項
    規定訂定之。」、「投保單位、被保險人、受益人或全民健
    康保險醫事服務機構（以下均稱申請人）對勞工保險局（以
    下簡稱勞保局）下列事項之核定發生爭議時，得依本辦法規
    定申請審議：一、有關被保險人、受益人資格及投保事項。
    二、有關被保險人投保薪資或年資事項。三、有關保險費或
    滯納金事項。四、有關保險給付事項。五、有關職業傷病事
    項。六、有關殘廢等級事項。七、有關職業災害診療費用事
    項。八、其他有關保險權益事項。」、「申請人依前條規定
    申請審議時，應於接到勞保局核定通知文件之翌日起60日內
    ，填具勞工保險爭議事項審議申請書（以下簡稱審議申請書
    ），並檢附有關證件經由勞保局向勞工保險監理委員會（以
    下簡稱監理會）申請審議。其因不可歸責於己之事由致遲誤
    期間者，申請人應自其事由消滅之翌日起30日內，以書面敘
    明遲誤原因申請審議。」、「審議之申請，以收受審議申請
    書之日期為準，以郵遞方式申請者，以原寄郵局之郵戳為憑
    。」勞工保險條例第5條第3項、勞工保險爭議事項審議辦法
    第1條、第2條、第3條第1項及第2項分別定有明文。又按「
    原告之訴，有左列各款情形之一者，行政法院應以裁定駁回
    之。但其情形可以補正者，審判長應定期間先命補正：．．
    十、起訴不合程式或不備其他要件者。」行政訴訟法第107
    條第1項第10款亦有明文。
二、查勞工保險條例第5條第3項已明定：「勞工保險爭議事項審
    議辦法，由中央主管機關擬訂，報請行政院核定之。」，而
    勞工保險爭議事項審議辦法第1條亦表明：「本辦法依勞工
    保險條例第5條第3項規定訂定之。」，參照司法院釋字第53
    8號解釋及釋字第394號解釋意旨，此項授權條款雖未就授權
    之內容與範圍為規定，惟依勞工保險條例之法律整體解釋，
    應可推知立法者有意授權主管機關，就有關勞工保險給付爭
    議事項之審查程序、申請審議所需備置之文書表件、審查機
    構之組織等事項，依其行政專業之考量，訂定法規命令，以
    資規範，就授權明確性而言尚無違背，是以，勞工保險爭議
    事項審議辦法第3條第1項有關60天申請審議期間之規定，仍
    屬於前述勞工保險給付爭議審查之程序事項，並未逾越勞工
    保險條例之授權範圍，自得作為本件審理之依據（最高行政
    法院92年度裁字第1554號、94年度裁字第1548號裁定及94年
    度判字第937號判決意旨參照）。
三、本件原告以其罹患梗塞性腦中風致右側肢體遺存障害，於民
    國（下同）92年5月5日向被告申請殘廢給付，前經被告以92
    年7月10日保給殘字第09260494010號函復否准在案。嗣原告
    於93年2月26日以同一事故殘廢程度加重，再次向被告申請
    殘廢給付，案經被告以93年3月18日保給殘字第09360300010
    號函復原告，略以：「查台端前已於92年5月5日提出申請，
    並經本局於92年7月10日以保給殘字第09260494010號函核定
    台端不符勞工保險條例第19條請領規定，所請不予給付在案
    。三、又查台端不服前揭核定申請爭議審議，亦經勞工保險
    監理委員會於92年10月31日以92保監審字第3487號審定書審
    定駁回在案。況台端對該審定結果，如有不服，應．．依訴
    願法規定．．向行政院勞工委員會提起訴願，台端既逾期未
    申請，自視為同意該核定，是本局原處分業已確定。」等語
    。原告不服，於93年6月7日郵遞勞工保險爭議事項審議申請
    書（被告收文日期：93年6月8日），並自承其係於93年3月
    23日收受上開被告93年3月18日保給殘字第09360300010號函
    ，此有該審議申請書附於爭議審議案卷可稽，嗣經被告查明
    上開函文係於93年3月22日妥投，復有郵局掛號郵件收件回
    執附本院卷為憑。核計其申請審議之期間，自原告自承收受
    被告上開函文之翌日即93年3月24日起算，原應至93年5月22
    日（星期六）屆滿60日，惟是日適逢週休2日，順延至93年5
    月24日（星期一）屆滿，原告遲至93年6月7日始郵遞勞工保
    險爭議事項審議申請書，此有信封上原寄郵局郵戳日期附於
    爭議審議案卷可按，顯已逾首揭規定期間。勞工保險監理委
    員會及行政院勞工委員會以上開被告93年3月18日函文非屬
    行政處分，遞從程序上不受理原告之審議申請及訴願，其理
    由雖有不同，惟駁回結果並無二致，仍應予以維持。原告復
    對之提起行政訴訟，而其情形又不可以補正，其訴顯非合法
    ，應予駁回。又本件原告之訴既不合法而應予駁回，其實體
    上之主張及陳述，自毋庸加以審究，附此敘明。
四、依行政訴訟法第107條第1項第10款、第104條，民事訴訟法
    第95條、第78條，裁定如主文。
中    華    民    國    94    年    10    月    13    日
                       第六庭審判長法  官  林樹埔
                                   法  官  陳鴻斌
                                   法  官  曹瑞卿
上為正本係照原本作成。
如不服本裁定，應於送達後10日內向本院提出抗告狀（須按他造
人數附繕本）。
中    華    民    國    94    年    10    月    13    日
                                   書記官  方偉皓
